臺灣新北地方法院民事裁定  
111年度司家聲字第43號
聲  請  人  徐匯博  

相  對  人  陳谷昌  

上列當事人間請求給付遺產等事件，聲請人聲請確定訴訟費用額
，本院裁定如下：
    主  文
相對人應給付聲請人之訴訟費用額確定為新臺幣壹萬肆仟貳佰柒
拾壹元，及自本裁定送達相對人之翌日起至清償日止，按年息百
分之五計算之利息。
    理  由
一、按法院未於訴訟費用之裁判確定其費用額者，第一審受訴法
    院於該裁判有執行力後，應依聲請以裁定確定之；依第一項
    確定之訴訟費用額，應於裁定送達之翌日起，加給按法定利
    率計算之利息，家事事件法第51條、民事訴訟法第91條第1
    項、第3項分別定有明文。次按原告起訴後減縮訴之聲明，
    視為撤回其訴之一部，該部分之訴訟繫屬消滅，與未起訴同
    ，法院僅須就未撤回部分於終局判決時依職權為訴訟費用之
    裁判，撤回部分之訴訟費用應由原告負擔（司法院72年1月1
    3日（72）廳民三字第0030號函研究意見參照）。
二、本件聲請人與相對人、第三人陳文博間請求給付遺產等事件
    ，經本院101年度家訴字第234號判決確定，訴訟費用由相對
    人負擔。
三、經調卷審查後，聲請人原繳納第一審裁判費新臺幣（下同）
    21,394元，惟查，聲請人起訴後已為減縮起訴聲明為：㈠相
    對人應給付聲請人1,287,959元，及自起訴狀繕本送達翌日
    起至清償日止，按年息百分之5計算之利息。㈡第三人陳文博
    應給付聲請人643,960元，及自民國102年3月12日民事辯論
    意旨狀送達翌日起至清償日止，按年息百分之5計算之利息
    。㈢前二項請求中相對人、第三人陳文博任一人為清償時，
    其餘人等就該清償部分免給付義務。按核定訴訟標的之價額
    ，以起訴時之交易價額為準；無交易價額者，以原告就訴訟
    標的所有之利益為準；以一訴主張數項標的者，其價額合併
    計算之。但所主張之數項標的互相競合或應為選擇者，其訴
    訟標的價額，應依其中價額最高者定之，民事訴訟法第77條
    之1第1、2項、第77條之2第1項定有明文。次按不真正連帶
    債務之數債務人具有同一目的，而對債權人各負全部給付之
    義務，然各債務有其不同發生之原因，債權人以一訴主張該
    不同發生原因之法律關係，而為不真正連帶之聲明，核屬上
    開條文所稱之「主張之數項標的互相競合」，其訴訟標的價
    額，應依其中價額最高者定之（最高法院104年度台抗字第7
    2號裁定意旨參照）。查聲請人訴之聲明第㈠、㈡項為不真正
    連帶法律關係之請求，依前開規定及說明，訴訟標的價額以
    該聲明中最高者計算之即為已足，是以，本件訴訟標的價額
    應為1,287,959元，第一審裁判費為13,771元，應由相對人
    負擔，而就減縮部分之裁判費，應由聲請人自行負擔，聲請
    人逾此部分之請求，並無理由，不應准許。另聲請人預納之
    第一審證人日旅費500元，亦應由相對人負擔，從而，相對
    人應給付聲請人14,271元（計算式：13,771＋500＝14,271）
    ，並依民事訴訟法第91條第3項規定，加給自裁定送達翌日
    起至清償日止按法定利率即年息百分之5計算之利息。
四、依家事事件法第51條、民事訴訟法第91條，裁定如主文。
五、如不服本裁定，應於裁定送達後10日內，以書狀向本院司法
    事務官提出異議。
中　　華　　民　　國　　111 　年　　10　　月　　11　　日
                  家事法庭    司法事務官